# Бутвин Андрей Игоревич, Инженер-программист

E-mail: abutvin2@gmail.com Phone: +79182756247 Telegram: @butvin1 Живу в Краснодаре.

#### Обо мне

Fronend – разработчик 8 месяцев опыта работы. Системный администратор с 5+ годами опыта. Писал на **html/css** и **Javascript**. Работаю в большой корпорациях. Писал фронтенд на корпоративный портал и работаю системным администратором в одном из филиалов крупной российской корпорации. Страстно интересуюсь информационными технологиями и тем, как они трансформируют бизнес. Готов к коммуникации на английском языке.

## Навыки

HTML, CSS, JavaScript, PHP, SQL, Git, Администрирование серверов на OC Windows 2003, 2008,2012, Linux (Astra, Kubuntu, Ubuntu, Ubuntu Server), Терминальные сервера, AD, GPO DNS, DHCP, VPN, Антивирусная защита (Kasperskiy Endpoint Protection + KSC), настройка и обслуживание оргтехники, установка и настройка программного обпеспечения (ГРАНД-смета. КриптоПРО CSP, СБиС ++, электронная отчетность, банк-клиент и др.), администрирование локальной сети (общий парк ПК порядка 150 шт.) Английский — В2

## Опыт работы

## Экономист в отделе управления имуществом

октябрь, 2014 – сентябрь 2017 (Компания ООО «Газпром трансгаз Краснодар») Работа с документацией, подготовка отчетности.

## Web-программист (Компания ООО «Газпром трансгаз Краснодар»)

Октярбь, 2017 — Июнь, 2018

Разработка frontend корпоративного сайта внутри компании (ООО «Газпром трансгаз Краснодар») Stack: HTML, CSS, JavaScript, PHP.

### Системный Администратор (Компания ООО «Газпром трансгаз Краснодар»)

#### Июль, 2018 — по настоящее время

Организация компьютерной и телефонной сети, а также рабочих мест работников предприятия, поддержка стабильной работы пользовательских станций внутри сети (150 рабочих мест (73 их которых в основном офисе, остальные расположены по удаленно (по Краснодарскому краю)), работа с клиент-банком «Газпром банк» и программой СБиС, обучение пользователей, подключение, диагностика и ремонт ПК, Администрирование серверов DHCP, RDP, AD, SSH, AD, SQL, Windows 2003, 2008, 2012

### Образование

Высшее, специалист. Сентябрь, 2009 — Июнь, 2014 Прикладная информатика в экономике, КубГАУ